【裁判字號】    97,訴,343
【裁判日期】    990521
【裁判案由】    違反槍砲彈藥刀械管制條例等
【裁判全文】
臺灣宜蘭地方法院刑事判決               97年度訴字第343號
公  訴  人  臺灣宜蘭地方法院檢察署檢察官
被      告  辰○○
上列被告因槍砲彈藥刀械管制條例等案件，經檢察官提起公訴（
97年度偵字第1944、1981、2114、2699號），本院於民國97年11
月3日判決，因被告不服提起上訴，經臺灣高等法院於99年1月12
日以97年度上訴字第5614號判決撤銷改判，並認本院原審判決就
被告涉犯恐嚇危害安全罪部分漏未判決，茲補充判決如下：
    主  文
辰○○共同犯恐嚇危害安全罪，處有期徒刑肆月，如易科罰金，
以新臺幣壹仟元折算壹日。扣案之捷克CZ廠75型口徑9MM制式自
動手槍壹枝（含彈匣壹個，槍枝管制編號0000000000），沒收之
。
    事  實
一、辰○○（綽號「鮑仔」）明知非經中央主管機關許可，不得
    持有具有殺傷力之制式槍枝、子彈，亦不得為他人受寄代藏
    ，竟基於持有、寄藏制式槍、彈之犯意，於民國95年2月間
    某日，在宜蘭縣羅東鎮某處，受真實姓名年籍不詳綽號「阿
    源」之成年友人之託，代為藏放保管具有殺傷力之捷克CZ廠
    75型口徑9MM制式自動手槍1枝（含彈匣1個，槍枝管制編號0
    000000000號），及具有殺傷力之口徑9MM制式子彈4顆，而
    未經許可寄藏具殺傷力之槍、彈，並均藏置在其位於宜蘭縣
    冬山鄉○○○路396巷8號住處。辰○○、乙○○、丁○○於
    97年5月15日上午6時許，在宜蘭縣宜蘭市○○路46號之「U2
    KTV」樓梯間，因細故與甲○○、庚○○、子○○、己○○
    、丙○○等人發生衝突，辰○○、丁○○、乙○○隨即離開
    「U2KTV」，甲○○、庚○○、子○○、己○○、丙○○等
    人則進入「U2KTV」2樓第26號包廂唱歌。然辰○○對於上開
    衝突未能釋懷，乃與丁○○共同基於非法持有槍、彈及恐嚇
    之犯意聯絡，分由辰○○返家拿取上開具有殺傷力之制式手
    槍及子彈，丁○○則前往宜蘭縣羅東鎮○○路「七年級檳榔
    攤」，以慶祝辛○○生日為由，邀約不知情之辛○○、寅○○、壬○○、丑○、戊○○、癸○○等人共同前往「U2KTV
    」，欲藉其等助勢向甲○○等人尋釁，而辰○○取出前述具
    有殺傷力之槍、彈後，即與丁○○會合，由丁○○駕車載同
    辰○○，並與辛○○等人分乘二台車共同前往「U2KTV」。
    辰○○、丁○○於同日上午7時30分許抵達「U2KTV」後，適
    乙○○亦在「U2KTV」1樓停車處，於告知來意後，乙○○即
    與辰○○、丁○○共同基於非法持有槍、彈及恐嚇之犯意聯
    絡，由乙○○率眾前往甲○○等人所在之「U2KTV」2樓第26
    號包廂，而為示警及威嚇甲○○、庚○○、子○○、己○○
    、丙○○等人，乙○○於率先入內坐在門旁沙發後，隨即將
    一把類似衝鋒槍之物品（未據查扣，無法證明係槍砲彈藥刀
    械條例所列管具有殺傷力之槍枝）置於桌上，並對在場之人
    嗆稱自己軍火很多，繼由辰○○持前揭制式手槍朝包廂牆壁
    擊發二槍，辰○○擊發完畢後，旋即將該制式手槍交予丁○○，丁○○亦持該制式手槍朝牆壁擊發二槍，而以此等加害
    生命、身體、自由之行為恐嚇甲○○、庚○○、子○○、己○○、丙○○等人，致使甲○○、庚○○、子○○、己○○
    、丙○○等人心生畏懼，致生危害於安全，且因受此威嚇而
    不敢擅動，辰○○、丁○○旋趨前毆打甲○○成傷，乙○○
    等人逞兇後即揚長離去。其後，乙○○為湮滅證據，乃提議
    回「U2KTV」2樓第26號包廂以電鑽在包廂牆壁鑽孔破壞現場
    ，辰○○亦附和上開提議，乙○○乃電請「鄭志偉」（真實
    年籍資料不詳）攜帶電鑽前往「U2KTV」，三人即於97年5月
    15日上午8時許，一同進入「U2KTV」2樓第26號包廂，並由
    乙○○、辰○○輪流持電鑽在包廂牆壁鑽孔而破壞現場（毀
    損部分未據告訴）。嗣經甲○○於97年5月15日上午11時許
    至警局報案後，警方趕赴現場封鎖，並在「U2KTV」2樓第26
    號包廂牆壁夾層內挖出子彈彈頭4顆，並循線查得辰○○、
    乙○○、丁○○可能涉犯本案，乃委請辰○○之友人黃文瑞
    策動辰○○出面投案，辰○○方於97年5月19日上午10時30
    分許前往警局投案，並帶同警方前往宜蘭縣五結鄉○○○路
    24號旁草叢起出其所棄置之前揭制式手槍1枝。隨後乙○○
    、丁○○亦於97年5月21日中午12時40分許，前往警局投案
    。（辰○○所涉寄藏槍彈之犯行；丁○○、乙○○所涉持有
    槍彈槍及恐嚇危害安全之犯行，均經臺灣高等法院以97年度
    上訴字第5614號判決有罪。辰○○、丁○○、乙○○所涉傷
    害犯行，則經本院以97年度訴字第343號、544號判決公訴不
    受理確定）。
二、案經甲○○訴由宜蘭縣政府警察局宜蘭分局報請臺灣宜蘭地
    方法院檢察署檢察官偵查起訴。
    理  由
壹、證據能力部分：
一、按被告以外之人於審判外之陳述，除法律有規定者外，不得
    作為證據，刑事訴訟法第159條第1項定有明文。查證人丁○○、乙○○、甲○○、庚○○、子○○、己○○、丙○○、
    辛○○、寅○○、壬○○、丑○、戊○○、癸○○、江維隆
    、蔡廷祥、陳詠檥、黃文瑞、林子玄於警詢中之陳述，均屬
    於被告以外之人於審判外之陳述，被告並已否認渠等上開陳
    述之證據能力，則依前揭法條規定，上列證人於警詢中之陳
    述，均無證據能力。
二、又被告以外之人於審判外之陳述，雖不符前四條之規定，而
    經當事人於審判程序同意作為證據，法院審酌該言詞陳述或
    書面陳述作成時之情況，認為適當者，亦得為證據。當事人
    、代理人或辯護人於法院調查證據時，知有第159條第1項不
    得為證據之情形，而未於言詞辯論終結前聲明異議者，視為
    有前項之同意，刑事訴訟法第159條之5亦定有明文。本件情
    形，被告、檢察官於本院審理時對於下列所述之其他證據資
    料，均不爭執其證據能力，本院審酌該等證據資料作成時之
    狀況，均無不宜作為證據情事，依刑事訴訟法第159條之5第
    2項規定，自均得作為證據。
貳、認定犯罪事實所憑之依據：
一、訊據被告辰○○固坦承「97年5月15日上午7時30分左右，伊
    與乙○○、丁○○進入『U2KTV』2樓26號包廂後，伊等與甲○○等人發生衝突打架，丁○○並在包廂內開槍。」等事實
    （本院卷四第48、84頁），惟矢口否認有何恐嚇危害安全之
    犯行，辯稱「當天我和乙○○、丁○○都沒有出言恐嚇甲○○他們，當天是先打架，後來丁○○才開槍，我不知道丁○○開槍的目的是不是要恐嚇甲○○他們，開槍時，我並沒有
    叫甲○○他們不可以動，我也沒有出言恐嚇甲○○他們。我
    沒有恐嚇的犯行。」云云，惟查：
（一）本件宜蘭市○○街46號「U2KTV」2樓第26號包廂遭槍擊事
      件，係經被害人甲○○報案後，警方循線查得辰○○、乙○○、丁○○可能涉犯本案，乃透過辰○○友人黃文瑞策
      動辰○○出面投案，辰○○到案後即坦承犯案，並於97年
      5月19日上午10時30分許帶同警方前往宜蘭縣五結鄉○○○路24號旁草叢取出其所棄置之制式手槍1枝等情，業據
      被告辰○○於警詢、偵查時供承不諱（警卷影卷一第1至4
      頁、第1944號偵卷影卷第3至4頁），並有宜蘭縣政府警察
      局97年5月19日扣押筆錄、扣押物品目錄表及扣押現場照
      片等在卷可憑（警卷影卷一第10至12、17至24頁）。嗣臺
      灣宜蘭地方法院檢察署檢察官於97年5月15日下午4時32分
      前往勘驗後，發現現場房屋牆壁共有12個彈孔、大門右側
      牆5個彈孔、中間牆3個彈孔、大門對面牆1個彈孔、大門
      左側3個彈孔，未留彈殼，取出4個彈頭，其中3顆較為完
      整，有6條來福線，一顆嚴重變形，垃圾桶有一個凹痕等
      情，此有該勘驗筆錄、勘驗現場簡圖及現場照片在卷足佐
      （第375號他卷影卷第7至10頁）。而上開扣案手槍一枝、
      子彈彈頭四顆，經送鑑定後，認定：送鑑手槍一枝（槍枝
      管制編號0000000000號），係口徑9MM制式自動手槍，為
      捷克CZ廠75型，槍管內具六條右旋來復線，擊發功能正常
      ，可供擊發同口徑制式子彈使用，認具殺傷力。送鑑彈頭
      四顆，認均係已擊發9MM之制式銅包衣彈頭，經比對結果
      ，其來復線特徵紋痕相吻合，均係由同一槍枝所擊發。送
      鑑手槍（槍枝管制編號0000000000號）之試射彈頭，與送
      鑑四顆彈頭比對結果，其來復線特徵紋痕均相吻合，均係
      由送鑑手槍（槍枝管制編號0000000000號）所擊發，扣案
      槍枝係屬捷克國製造CZ-75 FULL AUTO型式，係制式槍枝
      機械性能良好，能夠擊發9MM Luger子彈，屬槍砲彈藥刀
      械管制條例列管之槍械等情，此有內政部警政署刑事警察
      局97年6月18日刑鑑字第0970077027號槍彈鑑定書、97年7
      月10日刑鑑字第0970077029號槍彈鑑定書、97年7月10日
      刑鑑字第0970093688號函、法務部調查局98年4月30日調
      科參字第09800255300號鑑定通知書等件在卷可稽（第194
      4號偵卷影卷第70至72、73至75頁，高院卷影卷二第2至3
      頁）。依此，足認本件扣案制式手槍一枝及該手槍所擊發
      之9MM制式子彈四顆，確均具有殺傷力無訛。
（二）觀諸被告辰○○於警詢時供稱：綽號阿源之友人將手槍寄
      放在伊處後（警卷影卷一第4頁），於偵查及羈押訊問時
      時供稱：本案之槍、彈，係一名綽號「阿源」成年朋友，
      於95年2月在羅東伊家附近外面交給伊該把槍及4發子彈，
      當時子彈已經放在彈匣內，說暫時寄放在伊這裡，他那邊
      不方便等語（第1944號偵卷影卷第4、8頁），足見被告辰
      ○○確有代為藏放上揭槍、彈之犯行。
（三）被告辰○○與丁○○、乙○○前於97年5月15日上午6時許
      ，在宜蘭市○○路46號之「U2KTV」樓梯間，因細故與甲○○、庚○○、子○○、己○○、丙○○等人發生衝突，
      嗣辰○○等人離開後，辰○○返回住處取出寄放之槍、彈
      後，再至羅東鎮的七年級檳榔攤，與丁○○、「黑猴」寅
      ○○、「阿寶」癸○○、辛○○、丑○、壬○○、戊○○
      等人，一同前往「U2KTV」，並在1樓停車場會同乙○○後
      ，即於同日上午約7時30分許，先後進入甲○○、庚○○
      、子○○、己○○、丙○○等人所在之「U2KTV」二樓第2
      6號包廂內，乙○○先進入後，即將疑似烏茲衝鋒槍之不
      明槍枝放置於桌上，嗆聲自己軍火很多，繼由被告辰○○
      將原插在腰間褲頭之槍枝取出，朝庚○○、子○○所在牆
      面擊發2槍後，即將該槍枝交由丁○○，丁○○亦同樣持
      該槍朝甲○○、丙○○所在之牆面擊發2槍，致令甲○○
      、庚○○、子○○、己○○、丙○○等人受到威嚇而不敢
      擅動，被告辰○○等人得以毆打甲○○成傷等情，業據證
      人即被害人甲○○於偵訊時證稱：95年5月15日早上6點多
      ，伊與庚○○、丙○○、子○○、己○○等人一起到KTV
      ，要上去2樓時在樓梯遇到乙○○、丁○○及辰○○，伊
      等互有口角，後來乙○○、丁○○、辰○○離去後，伊等
      一行人就上去二樓26號包廂唱歌，過約半小時，乙○○就
      突然開門進來，他走第一個，後面跟著辰○○、丁○○，
      再後面又有其他伊不認識的人進來，乙○○進來時，拿一
      把烏茲衝鋒槍，他先坐在圖示K1的位置，把槍放在桌上，
      說他軍火很多，是不是要吵架，接著又拿起衝鋒槍拉了一
      下槍機，庚○○就說剛剛不是講好了，幹麼又來，辰○○
      此時站在K2的位置，手上拿一把手槍，突然開了2槍，伊
      看到他是朝A、D的方式射擊，接著將同一把槍交給站在K3
      的丁○○，辰○○就跑去用垃圾桶、菸灰缸打子○○，庚○○此時過去要與乙○○說話，結果在電視機前被K5、K6
      、K7、K8等人毆打，丁○○此時則拿辰○○交給他的槍朝
      B、C的位置好像開了2槍，丁○○就把槍交給後面那群人
      ，再上前打子○○，之後換K4位置的男子也開槍，他開大
      約4、5槍朝房間內亂射；伊並未見到乙○○擊發衝鋒槍，
      但確定有看到辰○○、丁○○開槍等語（第375號他卷影
      卷第51至52頁、第1944號偵卷影卷第12頁），並有甲○○
      繪製之現場位置圖附卷足稽（第375號他卷影卷第48頁）
      ，核與：
１、證人子○○於偵查中證稱：97年5月15日早上6點多，伊與庚○○、甲○○等人去宜蘭市U2唱歌，在樓梯間遇見乙○○等
    人，好像是庚○○與對方打招呼結果發生口角，互相拉扯衝
    突，但雙方後來就分開，伊等繼續上樓至包廂唱歌，伊等進
    去後約20分鐘，乙○○就先進來，將他手上所拿的類似衝鋒
    槍，大力放在桌上，伊看到乙○○拿的是黑色小型的衝鋒槍
    ，不是一般的手槍，後來進包廂的人中，伊看到其中有一人
    拿小型的手槍，他站在電視機前的位置，直接就朝包廂內連
    開2槍，伊站起身結果被他們一群人衝上來毆打，伊被打的
    時候，陸續聽到好幾聲槍聲，但伊沒看到後來是誰開槍，不
    確定總共聽到幾聲槍響，但伊也無法確定辰○○沒有開槍等
    語（第1944號偵卷影卷第48頁）；證人己○○於偵訊時證稱
    ：95年5月15日當天早上，伊等要去唱歌時遇見「闊嘴」（
    指乙○○）等人要離開，在樓梯間庚○○向「闊嘴」打招呼
    ，問他要不要上來喝酒，結果「鮑仔」（指辰○○）認為庚○○不禮貌，就抓庚○○的衣領，伊見狀就推他，結果雙方
    有口角衝突，伊還被推下樓梯，再要衝上去，庚○○就把雙
    方分開說是誤會，後來伊等就進包廂唱歌了，在「U2KTV」2
    樓的26號包廂，除了伊還有甲○○、丙○○、庚○○、子○○，還有一男一女伊不知道名字，唱到一半，突然先有3名
    男子進來，首先進來的那名男子就拿出一把衝鋒槍放在桌上
    ，接著進來2名男子，後來又跟著一群人，突然就有人開槍
    ，伊看到有一把是放在桌上的衝鋒槍，伊有看到「鮑仔」開
    槍，伊看他開很多槍，在「鮑仔」開完槍後，他們一群人就
    衝上來打庚○○、甲○○、子○○，伊本來要站起身，「鮑
    仔」拿槍指伊，命伊不准站起來，否則他會開槍等語（第19
    44號偵卷影卷第17頁）；證人丙○○於偵訊時證稱：97年5
    月15日早上5、6點，在宜蘭市「U2KTV」2樓的26號包廂，除
    了伊還有甲○○、己○○、庚○○、子○○，還有一男一女
    伊不知道名字，大約早上7點半，突然有一群人進來，但伊
    都不認識，當時有一個人（指「闊嘴」）將一把黑色的槍放
    在桌上，後面又有一群人進來，陸續將近10名，進來後他們
    就打伊朋友，庚○○及子○○、甲○○都有被打，當時因為
    人很多，伊被擋住，看不太清楚，除了有人把槍放在桌子上
    ，另外還聽到開槍的聲音，不是桌上那把槍，是另外對方來
    的人中不知道誰開的槍等語（第1944號偵卷影卷第16至18頁
    ）；證人辛○○於偵查中證稱：97年5月15日早上，伊與寅
    ○○、癸○○、丑○、壬○○、戊○○等6人都在羅東的七
    年級檳榔攤打麻將，後來丁○○來檳榔攤買東西，當天是伊
    生日，他就約伊等一起去喝酒，伊問他去那裡喝，他說跟他
    走就對了，丁○○就開一台車，戊○○也坐他的車，他車上
    還有一人伊不認識，伊等其他人坐癸○○的廂型車跟在後面
    ，到達U2後，伊等下車，在丁○○車上那名伊不認識的男子
    與寅○○、癸○○講話，之後就進去KTV，伊以為他們是去
    開包廂，伊等便跟在後面，結果在二樓走廊伊聽到包廂內有
    槍聲，伊就衝進包廂，一堆人互相拉扯，伊看見坐丁○○車
    的男子將槍插進褲頭，綽號「闊嘴」的男子就勸阻雙方，叫
    伊等離開，伊等就走了，伊只看到那名男子持槍，伊是進包
    廂前聽到槍聲，進去時他已將槍插在褲頭等語（第1944號偵
    卷影卷第64至65頁）；證人壬○○於偵訊時證稱：97年5月1
    5日當天早上伊與寅○○、癸○○、辛○○、丑○、戊○○
    等6人都在羅東的七年級檳榔攤打麻將，後來有一名男子伊
    不認識前來，說是辛○○生日，於是約伊等一起去宜蘭市U2
    唱歌，該名男子開一台車在前，癸○○開另一台廂型車載伊
    等5個跟在後面一起去U2，到達U2後，該名伊不認識的男子
    先與癸○○、寅○○講話，然後他們就進KTV，伊等也跟著
    進去要上二樓包廂，伊在二樓走廊時，聽到包廂內有「砰」
    的類似槍聲，伊就衝入包廂看是什麼事，裡面已經打成一團
    ，伊只站在門口附近，因為人很多無法再進去，伊看到有人
    在拉開雙方人馬勸架，伊也幫忙拉開兩邊人，此時有一名瘦
    小的男子褲頭插一把手槍離開包廂，該名男子伊不認識，他
    是伊等剛到U2時，與癸○○、寅○○講話的人，伊只有看到
    一把槍等語（第1944號偵卷影卷第62頁）；證人寅○○於偵
    查時證稱：97年5月15日早上，伊與壬○○、癸○○、辛○○、丑○、戊○○等6人都在羅東的七年級檳榔攤打麻將泡
    茶，後來有一名男子綽號「阿平」，是辛○○的朋友，來到
    檳榔攤買東西，剛好看到辛○○，說是辛○○生日，於是約
    伊等一起去喝酒，阿平就開一台車載辰○○在前，伊知道他
    但不熟，癸○○開另一台廂型車載伊等5個跟在後面，剛開
    始伊不知道要去那裡，伊以為是要去喝酒，伊等跟車到宜蘭
    市U2，辰○○就過來跟伊及癸○○說他之前在該KTV與人口
    角，希望伊等陪他先進去排解一下，伊與癸○○就跟在辰○○後面進包廂，剛進去對方就丟東西過來，伊等就發生拉扯
    ，此時伊看到辰○○突然拿出一把槍並朝上方開槍，印象中
    好像開4槍，其他一起來的人在槍響後才一起衝進包廂，但
    其中有一名綽號「闊嘴」的男子排解說大家都認識不要這樣
    ，叫伊等離開，伊等就接續離開，辰○○上「闊嘴」及阿平
    的車，伊等其他人坐癸○○的車離開，伊只有看到辰○○拿
    1把槍等語（第1944號偵卷影卷第62至63頁）；證人癸○○
    於偵查時證述：97年5月15日早上，伊與寅○○、辛○○、
    丑○、壬○○、戊○○等6人都在羅東的七年級檳榔攤打麻
    將，後來丁○○來檳榔攤買東西，說當天是辛○○生日，他
    就約伊等一起去唱歌，沒有說去那裡唱，他說跟他走就對了
    ，後來丁○○開一台車，戊○○也坐他的車，還有綽號阿包
    的辰○○也在他車上，其他人坐伊開的廂型車，到達U2後，
    伊等下車，辰○○過來與伊及寅○○講話，說他剛才在KTV
    與人口角，要伊等跟他上去排解一下，伊等3人就一起上去2
    樓包廂，伊等一進去對方突然就丟東西過來，並衝上來與辰
    ○○拉扯，伊與寅○○要分開對方，伊等其他的朋友也陸續
    進來包廂，裡面很亂，後來辰○○便從褲頭拿出手槍朝上方
    開槍，之後「闊嘴」才喊說不要打了，他有認識，叫伊等回
    去，伊等就接續離開，除辰○○以外，伊沒有看到其他人拿
    槍等語（第1944號偵卷影卷第65頁）大致相合。
２、對照被告辰○○於偵查中供稱：前因與甲○○等人在KTV有
    衝突，乃返家取出綽號「阿源」之人寄放之手槍（彈匣內有
    4子彈），先到羅東鎮的七年級檳榔攤找丁○○、寅○○、
    癸○○及其他男子等人，共乘2台車過去U2，到達該處後，
    乙○○在一樓停車場，伊問乙○○「甲○○等人是否還在樓
    上」，乙○○就說是，他沒看他們離開，伊等一群人就上去
    2樓庚○○個人包廂，乙○○第一個進去，接下來是伊，後
    面是丁○○，丁○○之後則是其他一起來的朋友，伊等進去
    後質問剛剛被他們打，要他們講清楚，突然就有東西丟過來
    ，當時燈光很暗，就有人衝過來打伊等，場面很亂，一時情
    急，為了示警，伊就拿出原本插在腰間褲頭的手槍，朝天花
    板開4槍，乙○○、丁○○均沒有帶槍，現場只有伊帶槍，
    同去的人均不知伊有帶槍，伊亦不知乙○○背包裡面是何物
    ，伊會回去拿槍，是想說如果又遇到且被他們打的話，伊就
    有槍可以嚇嚇他們等語（第1944號偵字第3至4、44頁）；證
    人即共犯丁○○於偵查時證稱：97年5月15日當天凌晨3點多
    ，伊與乙○○、辰○○去唱歌，後來要走時就遇到甲○○、
    庚○○他們，在樓梯口有發生口角，之後伊又回到U2，連伊
    在內有7、8名，其中辰○○及綽號「黑猴」、「阿寶」等男
    子，乙○○則已經在KTV的一樓停車場等伊，伊等是2台車過
    去，伊有看到辰○○拿一把手槍插在褲頭，乙○○與伊均沒
    有持槍，伊亦沒有開槍等語（第1944號偵卷影卷第33至34頁
    ）；證人即共犯乙○○於偵查時證述：97年5月15日，伊等
    於凌晨3、4點與丁○○、辰○○去唱歌，約6點多要離開，
    在樓梯間遇到庚○○及他的朋友剛好上來，可能跟辰○○有
    些擦撞，雙方發生口角，伊就分開二邊的人，並叫丁○○、
    辰○○等人都回去，伊也坐計程車離開，但因為伊的鑰匙皮
    包都在丁○○那，所以後來又約在U2見面，辰○○也到場，
    他哭說剛才被庚○○等人毆打，想去找對方理論，伊怕他們
    太衝動就擋住他們，伊先進包廂，後面是誰跟進來伊不清楚
    ，雙方的人有推擠，接著伊就聽到槍聲，伊聽到約3、4聲，
    伊有看到辰○○開槍等語（第1944號偵卷影卷第34頁），足
    見扣案槍枝應係被告辰○○返家取來。而被告辰○○於包廂
    內先持該槍射擊二發子彈，藉以恫嚇甲○○等人後，即將上
    揭槍、彈交由丁○○持有，丁○○隨即持槍射擊二發子彈，
    另乙○○明知辰○○、丁○○返回「U2KTV」之目的，仍率
    同辰○○等人進入甲○○所在之包廂，持疑似烏茲衝鋒槍之
    不明槍枝，威嚇軍火很多，益徵乙○○對於被告辰○○、丁○○持同一把槍支分別各射擊2槍，藉以恫嚇甲○○等人，
    事前當有認識。因認被告辰○○於警詢及偵查初時供稱4槍
    均係其所擊發，現場只有伊帶1把槍，乙○○沒有帶槍、同
    行之人不知伊有帶槍云云，當係迴護共犯丁○○、乙○○之
    詞，不足採信。
（四）雖被告辰○○嗣後改稱：當天伊沒有帶槍去現場，槍也不
      是伊開的云云，而共犯丁○○於本院審理時亦改稱：進入
      包廂後，是伊拿槍對天花板開4槍，辰○○、乙○○均沒
      有拿槍，也沒有開槍云云（本院卷影卷一第23至24頁），
      然：
１、對於棄槍及其後取回之過程，觀諸共犯丁○○先於原審供稱
    ：開完槍以後，伊與辰○○將槍枝拿到高爾夫球場那邊丟，
    是由辰○○拿去丟的云云（本院卷影卷一第24頁）；於高院
    審理時則改稱：案發後，伊直接將槍帶回家，帶回家後在案
    發當天就丟在家旁邊的草叢，丟了之後沒有再回去找，因辰
    ○○要投案才去找，乙○○不知道事後丟槍的事云云，然亦
    稱：直到案發後伊才帶辰○○去草叢把槍取回，取槍後，伊
    交給辰○○，辰○○就在伊車上將指紋擦拭，再把槍丟回草
    叢，伊是隔天才知道他要去投案云云（高院卷影卷二第43至
    45頁），足見共犯丁○○對於丟棄地點，先後供述不一，而
    於高院審理時，或稱：係要辰○○要投案才去找云云，或稱
    ：與辰○○去取槍時，尚不知道隔天辰○○即要去投案云云
    ，益徵其供詞前後多有矛盾。對照被告辰○○於偵查時供稱
    ；事後要投案前一天，乙○○、丁○○兩人載伊去草叢邊取
    槍，叫伊扛起來，且將槍枝原來指紋擦掉再抹上伊的指紋，
    第二天伊就去投案，再帶警察去取槍云云（第1944號偵卷影
    卷第86頁）、共犯乙○○於高院審理時證稱：事後沒有叫辰
    ○○出來頂罪，也沒有瞭解槍在何處，後來伊有問槍是誰的
    ，但是他們不跟伊說，在被警察查獲前都不知道槍是誰的云
    云（高院卷影卷二第46頁），足見丁○○與被告辰○○對於
    棄槍過程之供述，互不吻合。
２、就扣案槍彈來源及辰○○住處取槍前往「U2KTV」部分，被
    告辰○○前於偵查之初係供稱：本案之槍、彈，係一名綽號
    「阿源」朋友，於95年2月在羅東伊家附近外面交給伊該把
    槍及4發子彈，當時子彈已經放在彈匣內，說暫時寄放在伊
    這裡，他那邊不方便等語（第1944號偵卷影卷第4頁），嗣
    於偵訊時則翻供改稱：槍枝是97年農曆年後丁○○拿部分槍
    枝零件到伊住處寄放，後來此事發生當天上午，伊等在U2被
    打離開後，丁○○到伊家叫伊將零件交給他，他就拿走了云
    云（第1944號偵卷影卷第86頁）；證人即被告辰○○之母卯
    ○○於本院審理時亦證稱：97年5月15日早上，辰○○回家
    後，伊問他什麼事情，他說他被人家打，他就從房間拿出包
    包，伊跟他拉扯，伊問他要拿什麼東西，他說這是他們寄放
    的，伊扯開包包看，發現是一些好像手槍的零件，都是散開
    的，其中伊有摸到三樣東西云云（本院卷影卷二第19頁）。
    對照共犯丁○○於本院審理時先稱：是辰○○開槍的，槍枝
    是辰○○回家拿的，他的槍枝來源伊不知道，開完槍後，槍
    枝也是辰○○帶離開「U2KTV」等語（本院卷影卷一第12頁
    ），嗣則改稱：離開「U2KTV」後，辰○○就回家拿扣案之
    手槍及子彈，伊當時在辰○○家樓下等，過沒有多久，伊就
    上樓去拿辰○○放手槍及子彈的包包，伊把包包放在車上，
    伊就開車去羅東鎮之七年級檳榔攤，辰○○打電話給伊時，
    伊沒有跟辰○○說伊要去「U2KTV」，進入包廂後，是伊拿
    槍對天花板開4槍，辰○○、乙○○均沒有拿槍，也沒有開
    槍，開完槍後，伊跟辰○○把扣案槍枝拿到高爾夫球場那邊
    丟，是由辰○○拿去丟的，那把槍枝是伊寄放在辰○○那邊
    的，伊寄放的時候是整枝槍都是好的連子彈一起，槍枝也沒
    有拆，該制式手槍及4顆子彈是朋友阿華寄放的，阿華的真
    實姓名年籍伊不知道，伊無法聯絡到他本人，他是大約40歲
    人，他是96年8、9月間拿到伊家羅東鎮○○路42巷3之1號2
    樓寄放給伊的，後來伊就在96年11、12月把槍枝、子彈拿到
    辰○○住處寄放云云（本院卷影卷一第23至24頁），堪認被
    告辰○○翻供後所為之供詞、證人卯○○之證詞，均與共犯
    丁○○之上開供述未合。顯然被告辰○○前揭辯解並非實情
    ，證人卯○○之證詞及共犯丁○○嗣後翻供之詞，均係迴護
    被告辰○○之詞，均無足採。
３、參以共犯丁○○於本院審理時供稱：伊寄放的時候，辰○○
    就知道是槍彈等語（本院卷影卷一第24頁），核與辰○○於
    高院時供稱：槍枝當初寄放時丁○○跟伊說是道具槍，伊是
    事後才知道是制式手槍云云相悖（高院卷影卷一第5頁），
    益徵被告辰○○、丁○○等人嗣後改稱持槍、開槍之人為丁○○，辰○○未參與云云，要非事實。
（五）至於被告辰○○於包廂內是否果有開槍一節：
１、觀諸被告辰○○於偵查時先稱：當天在包廂內，丁○○沒有
    拿槍，是在七年級檳榔攤的那些人其中一人，但伊不知道是
    誰云云（第1944號偵卷影卷第86頁），後又稱：進包廂前丁○○有拿槍，在一樓廣場下車時到走上去就看到丁○○拿槍
    云云（第1944號偵卷影卷第86頁），顯見辰○○對於丁○○
    是否開槍一節，已有供述矛盾之情。
２、雖證人子○○於本院審理時改稱：伊可以確定辰○○沒有開
    槍，因為辰○○當時一直打伊云云（本院卷影卷一第109至1
    10頁），然證人子○○同時亦證稱：伊於偵查時所言實在；
    伊可以確定辰○○他沒有開槍，開槍的人不是辰○○，伊可
    以確定；除辰○○外，還有別人打伊，辰○○是第一個打伊
    ，是在槍響之後辰○○打伊的；是先聽到槍聲辰○○才開始
    打伊，有看到全部開槍之人，但是認不出來；伊確定辰○○
    沒有開槍，伊只知道有人開槍，之後伊就被人打倒在地上，
    伊倒在地上之前辰○○真的沒有開槍，至於伊倒地後伊就不
    清楚云云（本院卷影卷一第109至111頁）。則證人子○○既
    稱辰○○係在槍響之後才打伊等情，核與證人甲○○證稱：
    辰○○開了2槍後，接著將槍交給丁○○後，辰○○就跑去
    子○○等語相符（第375號他卷影卷第51頁），是認子○○
    嗣改稱因為辰○○當時一直打伊，故伊可以確定辰○○沒有
    開槍云云，顯與事實未合。
３、證人甲○○於本院審理時雖改稱：辰○○有無開槍，伊忘記
    了，伊沒有看到丁○○開槍云云（本院卷影卷一第87頁）、
    證人己○○於本院審理時改稱；不知道何人開槍云云（本院
    卷影卷一第97頁）。然衡以證人甲○○同時亦證稱：當天辰
    ○○有無開槍，伊現在已經忘記了，於偵查時所言實在，當
    天事情剛發生，伊記得比較清楚，事發後一、兩天做的筆錄
    ，所以記得比較清楚；伊有看到辰○○拿手槍，還有另外一
    個人拿手槍，那個人是否為丁○○，伊不確定，也沒有注意
    他們手槍是從何處拿出來的等語（本院卷影卷一第93頁）、
    證人己○○亦證稱：於偵查所言實在，當時伊記得的印象比
    較清楚等語（本院卷影卷一第98頁），足見上開證人僅係審
    理時距案發時間已久而不復記憶，尚不足以其等於審理時之
    證詞遽為有利被告辰○○之認定。
４、雖共犯丁○○於本院審理時供稱：伊把槍枝插在褲頭上云云
    （本院卷影卷一第83頁），而證人壬○○於本院審理時證稱
    ：不確定辰○○腰際插的東西是什麼，伊沒有看到何人開槍
    等語（本院卷影卷二第24至25頁）、證人寅○○於本院審理
    時證稱：不清楚開槍之人是否為辰○○，伊不確定何人開槍
    ，但開槍後，出來包廂時，我看辰○○拿槍，他好像放在插
    在褲頭腰際等語（本院卷影卷二第14至17頁）、證人辛○○
    於本院審理時證稱：不確定辰○○插在褲頭的東西是否是槍
    枝、在檢察官偵訊時，伊說有辰○○有插東西在褲頭，可能
    是槍枝，伊是看到有一支很像槍的東西，但是伊不知道是什
    麼，因為伊有聽到槍聲，所以伊會聯想到槍，但伊不確定那
    是不是槍，伊沒有看到槍，伊只有看到辰○○拿一個很像槍
    的東西插在褲頭上，伊沒有看到何人開槍，是聽到槍聲才進
    入包廂等語（本院卷影卷二第31至34頁）。上開證人既均肯
    認被告辰○○腰際有插東西，核與被告辰○○於偵查時供稱
    ：伊手槍本係插在腰間褲頭等語（第1944號偵卷影卷第3頁
    ）、共犯丁○○於偵查時證稱：伊看到辰○○拿一把手槍插
    在褲頭等語（第1944號偵卷影卷第33頁）相合，反得證明扣
    案槍枝確係被告辰○○所持有。上揭證人之證詞均不足資為
    有利被告辰○○之認定。
二、從而，被告辰○○、丁○○、乙○○與甲○○、庚○○、子
    ○○、己○○、丙○○等人發生衝突後，因心生不滿，為找
    甲○○、庚○○、子○○、己○○、丙○○等人尋釁，被告
    辰○○遂返家取出受寄之本件扣案槍彈，且與丁○○、乙○○基於犯意聯絡，率眾持槍闖入甲○○、庚○○、子○○、
    己○○、丙○○等人所在之包廂，且為示警及威嚇甲○○、
    庚○○、子○○、己○○、丙○○等人，遂由共犯乙○○先
    將一把類似衝鋒槍之物品放置於桌上，並出言宣稱其軍火很
    多，繼由被告辰○○及共犯丁○○分別輪流對包廂牆壁開槍
    ，藉此以恫嚇甲○○、庚○○、子○○、己○○、丙○○等
    人，致使甲○○、庚○○、子○○、己○○、丙○○心生畏
    怖而不敢擅動反抗，辰○○、丁○○旋趨前毆打甲○○成傷
    等事實，已堪認定。而被告辰○○及共犯丁○○、乙○○上
    開所為，依社會一般觀念衡量，無非係加惡害於生命、身體
    、自由之通知，且確實足以使在場之甲○○、庚○○、子○○、己○○、丙○○等人生畏怖心，而不敢擅動反抗。是被
    告辰○○之所為自屬恐嚇行為，且足令人心生畏怖，致生危
    害於安全無訛，被告辰○○空言否認有恐嚇之犯行，實屬飾
    卸之詞，不足採信。另被告辰○○聲請再傳訊證人子○○、
    庚○○欲證明伊無開槍恐嚇之犯行乙節，本院認為本案相關
    情節證人子○○、庚○○於偵、審中已結證明確，並無再行
    傳喚之必要，附此敘明。
三、綜上所述，本件事證已臻明確，被告辰○○之恐嚇危害安全
    犯行，已堪認定，應依法論科。
參、論罪科刑：
    核被告辰○○上揭持槍開槍以恫嚇甲○○等人之犯行，係犯
    刑法第305條之恐嚇危害安全罪。本件公訴人起訴書之起訴
    法條雖漏引刑法第305條，然其起訴書犯罪事實欄內業已已
    論述「辰○○持手槍朝包廂牆壁擊發2槍、甲○○等人遭此
    威嚇不敢擅動。」等語，顯見被告辰○○所涉恐嚇危害安全
    犯行已在公訴人之起訴範圍內，雖其漏引起訴法條，然此一
    部份仍應在起訴範圍內，本院自應予以審究。又衡諸被告辰
    ○○係在非法寄藏槍、彈之犯罪行為繼續中，另行起意持槍
    恐嚇，該恐嚇犯行與所犯非法寄藏槍、彈犯行（前已判決）
    ，犯意各別，自應分論併罰，是本院就被告辰○○所犯恐嚇
    危害安全犯行，自應另為實體判決。另被告辰○○與乙○○
    、丁○○間，就上揭犯行，皆有犯意聯絡與行為分擔，均為
    共同正犯。又被告辰○○係以一行為同時恐嚇甲○○、庚○○、子○○、己○○、丙○○等人，而觸犯構成要件相同之
    恐嚇危害安全罪，為同種想像競合犯，應從一重之恐嚇危害
    安全罪處斷。茲審酌被告辰○○之素行、智識程度；犯罪之
    動機、目的、手段；因細故糾紛，即持槍、彈開槍尋仇恫嚇
    他人，嚴重危害社會安全；犯後態度及被害人身心所受傷害
    程度等一切情況，酌情量處如主文所示之刑，並諭知易科罰
    金之折算標準，以資懲儆。至於被告辰○○持有恐嚇所用之
    扣案捷克CZ廠75型口徑9MM制式自動手槍一枝（含彈匣1個，
    槍枝管制編號0000000000號），因具有殺傷力，已如前述，
    核屬違禁物，應依刑法第38條第1項第1款之規定宣告沒收。
    另扣案擊發後之子彈彈頭四顆，並非被告辰○○或共犯丁○○、乙○○所有，且均已喪失子彈之效能，不再具有殺傷力
    ，均非屬違禁物，爰不併為沒收之宣告，附此敘明。
據上論斷，應依刑事訴訟法第299條第1項前段，刑法第28條、第
305條、第55條、第41條第1項前段、第38條第1項第1款，刑法施
行法第1條之1，判決如主文。
本案經檢察官劉憲英到庭執行職務。
中    華    民    國    99    年    5    月     21    日
                  刑事第二庭審判長法  官  林惠玲
                                  法  官  張育彰
                                  法  官  劉家祥
以上正本證明與原本無異。
如不服本判決應於收受本判決後10日內向本院提出上訴書狀，並
應敘述具體理由。若未敘述理由者，應於上訴期間屆滿後20日內
向本院補提理由書狀（均須按他造當事人之人數附繕本）。
                                  書記官  葉書毓
中    華    民    國    99    年    5     月    21    日
附錄本案論罪科刑法條：
中華民國刑法第305條
以加害生命、身體、自由、名譽、財產之事，恐嚇他人致生危害
於安全者，處2年以下有期徒刑、拘役或3百元以下罰金。
中華民國刑法施行法第1條之1
中華民國九十四年一月七日刑法修正施行後，刑法分則編所定罰
金之貨幣單位為新臺幣。
九十四年一月七日刑法修正時，刑法分則編未修正之條文定有罰
金者，自九十四年一月七日刑法修正施行後，就其所定數額提高
為三十倍。但七十二年六月二十六日至九十四年一月七日新增或
修正之條文，就其所定數額提高為三倍。

司法院資訊處製作；財團法人民間司法改革基金會備份。
